最高法院刑事判決　　　　　　九十四年度台上字第一０三三號
　　上　訴　人　甲○○
　　　　　　　　　　　　號
　　　　　　　　　　　　（現另案在台灣屏東監獄執行中）
上列上訴人因常業竊盜案件，不服台灣高等法院高雄分院中華民
國九十三年十二月七日第二審判決（九十三年度上訴字第八一七
號，起訴案號：台灣高雄地方法院檢察署九十三年度偵字第五八
一四號），提起上訴，本院判決如下：
    主  文
原判決關於甲○○部分撤銷，發回台灣高等法院高雄分院。
　　理　由
本件原判決認定上訴人甲○○基於意圖為自己不法所有之常業竊
盜犯意，攜帶其所有客觀上對人體具有危險性之兇器Ｔ型扳手一
支，於如原判決附表所載時、地，竊取被害人魏炤雄等人所有之
財物，得手後將之出售與知情之謝聖德，並以所得供其生活之資
而恃以為生等情。因而撤銷第一審關於上訴人部分之判決，改判
論處上訴人以犯竊盜罪為常業罪刑（累犯），固非無見。
惟查：(一)、被告之自白，非出於強暴、脅迫、利誘、詐欺、疲勞
訊問、違法羈押或其他不正之方法，且與事實相符者，得為證據
，刑事訴訟法第一百五十六條第一項定有明文。倘被告之自白與
事實不符，即屬證據使用禁止範疇，應予以排除，不得採為判決
之基礎。原判決認定上訴人有原判決附表編號一所載之犯行，即
於民國九十二年一月十一日九時許，在高雄縣大寮鄉○○○路三
一二號旁空地，竊取被害人魏炤雄所有自用小客車內之新力牌音
響等情，係依憑上訴人之自白為其主要論據之一。然稽諸台灣高
等法院上訴人全國前案紀錄表內載：上訴人於九十一年十一月十
三日，入台灣屏東戒治所執行，而其出監日期為九十二年三月三
十一日，出監原因為停止處分執行（第一審卷第二十二頁、原審
卷第三十三至三十四頁）。台灣高等法院上訴人全國前案紀錄表
所載上情是否屬實？苟台灣高等法院上訴人全國前案紀錄表所載
上情係屬事實，則上訴人於九十二年一月十一日是否仍在台灣屏
東戒治所執行中，苟上訴人於九十二年一月十一日如仍在台灣屏
東戒治所執行中，則其是否有原判決附表編號一所載之犯行，即
尚非全無疑義，仍待調查釐清。上情與上訴人之自白是否與事實
相符，及上訴人之自白是否得採為判決之基礎攸關，自應詳予調
查釐清論述說明，原審就上情未詳予調查釐清論述說明，逕採上
訴人非無疑義之自白為判決基礎，其查證未盡且理由欠備，遽行
判決，尚有未合。(二)、依法應於審判期日調查之證據雖已調查，
而其內容未明瞭者，即與未經調查無異，如遽行判決，仍屬應於
審判期日調查之證據而未予調查，尚不得遽對被告為有利或不利
之認定。原判決事實欄記載：上訴人竊得如原判決附表所示之物
後，均將之出售與知情之謝聖德，並以所得供其生活之資而恃以
為生等情，為上訴人所否認，並辯稱：伊只賣音響給謝聖德一次
（原審卷第二六五頁），而謝聖德亦供稱：伊僅向上訴人購買汽
車音響一次，代價為新台幣（下同）四千元……（原判決第三頁
第四至五行）。上訴人、謝聖德上開供述各情是否屬實，苟上訴
人、謝聖德上開供述各情係屬事實，則上訴人於竊得如原判決附
表所示之物後，是否均將之出售與知情之謝聖德，並以所得供其
生活之資而恃以為生，即尚非全無疑義，仍待調查釐清。原審就
上訴人、謝聖德上開供述各情是否屬實，未詳予調查釐清，復未
說明上訴人上開辯解各語，何以不足採信之理由，其查證未盡且
理由欠備，遽行判決，尚有未洽。上訴意旨指摘原判決關於上訴
人部分不當，尚非全無理由。按第三審法院應以第二審判決所確
認之事實為判決基礎，刑事訴訟法第三百九十四條第一項前段定
有明文。原判決上述之違背法令，影響於事實之確定，本院無可
據以為裁判，應將原判決關於上訴人部分撤銷，發回原審法院更
為審判。
據上論結，應依刑事訴訟法第三百九十七條、第四百零一條，判
決如主文。
中　　華　　民　　國　九十四　年　　三　　月    十  　日
                      最高法院刑事第二庭
                          審判長法官  董　明　霈
                                法官  林　茂　雄
                                法官  張　祺　祥
                                法官  呂　永　福
                                法官  吳　三　龍
      本件正本證明與原本無異
                                      書  記  官
中　　華　　民　　國　九十四　年　　三　　月 　十六   日
                                                  Ｍ
